【裁判字號】    97,交聲,720
【裁判日期】    970716
【裁判案由】    違反道路交通管理處罰條例聲明異議
【裁判全文】
臺灣士林地方法院交通事件裁定
原處分機關  臺北市交通事件裁決所
異  議  人
即受處分人  甲○○
上列受處分人因違反道路交通管理處罰條例案件，對於臺北市交
通事件裁決所於民國97年6 月4 日所為之處分（原處分案號：北
市裁三字第裁22-1AB540333號、第裁22-AD0000000號、第裁22-A
3K423082號），聲明異議，本院裁定如下：
    主  文
異議均駁回。
    理  由
一、按汽車駕駛人停車時，在設有禁止停車標誌、標線之處所停
    車者，處新臺幣（下同）600 元以上1,200 元以下罰鍰；汽
    車行駛於道路上，其駕駛人或前座乘客未繫安全帶者，處駕
    駛人1,500 元罰鍰；汽車駕駛人停車時，停車時間、位置、
    方式、車種不依規定者，處600 元以上1,200 元以下罰鍰，
    道路交通管理處罰條例第56條第1 項第4 款、第31條第1 項
    及第56條第1 項第9 款分別定有明文。
二、原處分意旨略以：異議人所有車牌號碼9313-DJ 號自小客車
    ，分別於民國95年6 月2 日上午9 時52分許、95年8 月5 日
    下午2 時06分許及96年4 月16日下午1 時45分許，在臺北市
    ○○○路3 段、承德路7 段與太原路口，經警逕行舉發「在
    設有禁止停車標線之處所停車」、「汽車行駛於一般道路上
    ，汽車前座乘客未繫安全帶」、及經臺北市停車管理處逕行
    舉發「停車時間不依規定」之違規，並分別依道路交通管理
    處罰條例第56條第1 項第4 款、第31條第1 項及第56條第1
    項第9 款規定，各處罰鍰900 元、1,500 元、600 元，共處
    罰鍰3,000 元整等語。
三、異議意旨略以：異議人所有9313-DJ 號自小客車於95年6 月
    2 日因有要事，所以違停於民權東路3 段，當拖吊車上架時
    ，異議人出現，但警員與拖吊業者不肯放行。又異議人所有
    上開車輛於96年8 月5 日違規時，因乘客在換衣服時暫時放
    下安全帶，但隨後立即繫上。再異議人所有上開車輛於96年
    4 月16日違規停於太原路專用貨車停車格，但該車格標示不
    清，且地上之藍色格線顏色已失云云。
四、經查：
    (一)北市裁三字第裁22-A3K423082號裁決書部分：
      查異議人就其所有車號9313-DJ 號自小客車，於95年6 月
      2 日上午9 時52分許，違規停放在臺北市○○○路○ 段14
      2 號劃設有禁止停車黃線之處所，經警拍照逕行舉發等情
      ，坦承不諱，並有臺北市政府警察局警察大隊97年3 月19
      日北市警交大執字第09731291200 號函1 紙在卷可參，堪
      認異議人所有上開車輛確有在設有禁止停車標線之處所停
      車之違規情狀無誤。又設有禁止停車標線（即黃色實線）
      之處所本不得停車，則異議人所有之上開車輛停放在禁止
      停車之處所，即已違反前述交通法規之規定甚為明顯，縱
      如異議人所言，其當時已在場，但員警與拖吊業者不肯放
      行乙節屬實，仍無從解免其責任，是異議人以上開情詞置
      辯，尚無足採。
    (二)北市裁三字第裁22-AD0000000號裁決書部分：
      查異議人就其所有上開車輛，於95年8 月5 日下午2 時6
      分許，行經臺北市○○路○ 段，因汽車行駛於道路上，其
      前座乘客未繫安全帶之違規，經警拍照逕行舉發等情，自
      承不諱，並有臺北市政府警察局北投分局97年5 月29日北
      市警投分字第09731120900 號函及採證照片1 張在卷可參
      。而依上開採證照片所示之清晰度判斷，異議人所有上開
      車輛之右前座乘客胸前顯無繫扣安全帶之痕跡，是該右前
      座乘客在當時並未依規定繫扣安全帶，應堪認定。再者，
      異議人亦坦承：當時右前座乘客確有未繫安全帶等情，雖
      其辯稱：右前座乘客在換衣服時暫時放下安全帶，但隨後
      立即繫上云云，惟異議人所有上開車輛當時既仍處於在道
      路上駕駛狀態，其駕駛人及前座乘客自應依規定繫上安全
      帶，是異議人上開辯詞，不足採信。至異議人辯稱其本身
      或朋友乘坐時均一上車即繫安全帶云云，無論屬實與否，
      均與上開違規事實之認定無關，自無從據為本件免責之依
      據。是異議人所有上開車輛確有「汽車行駛於道路上，前
      座乘客未繫安全帶」之違規情狀無誤。
    (三)北市裁三字第裁22-1AB540333號裁決書部分：
      查異議人就其所有上開自小客車，於96年4 月16日下午1
      時45分許，停放在臺北市○○路口承德路7 段前貨車裝卸
      專用停車格，且超過停車時間之限制之違規行為，自承不
      諱，並有採證照片1 張在卷可稽。是異議人所有上開車輛
      既有逾時停車之情事，即有停車時間不依規定之違規事實
      ，應堪認定。另依卷附採證照片所示，該貨車裝卸專用停
      車格所劃之藍色標線部分或有斑駁、脫落等情，惟依其整
      體觀察，一般人仍可由肉眼清晰辨視原有之藍色標線確實
      存在，並未達於不能辨視或無從確認是否為劃有藍色標線
      之專用性停車位狀態，是異議人辨稱該貨車裝卸專用停車
      格標示不清且藍色標線已消失云云，實不足採。
五、綜上所述，異議人所有上開自小客貨車，分別於前揭時、地
    ，確有「在設有禁止停車標線之處所停車」、「汽車行駛於
    一般道路上，汽車前座乘客未繫安全帶」及「停車時間不依
    規定」之違規行為。從而，原處分機關分別依道路交通管理
    處罰條例第56條第1 項第4 款、第31條第1 項及第56條第1
    項第9 款規定，各處罰鍰900 元、1,500 元、600 元，共處
    罰鍰3,000 元整，核無違誤，本件異議人之異議為無理由，
    應予駁回。
據上論斷，應依道路交通案件處理辦法第19條，裁定如主文。
中    華    民    國    97    年    7     月    16    日
                  交通法庭法  官    許碧惠
以上正本證明與原本無異。
如不服本裁定，應於裁定送達後5 日內，向本院提出抗告狀。
                          書記官    徐仁豐
中    華    民    國    97    年    7     月    16    日


司法院資訊處製作；財團法人民間司法改革基金會備份。
